【裁判字號】    98,訴,984
【裁判日期】    981016
【裁判案由】    違反毒品危害防制條例
【裁判全文】
臺灣屏東地方法院刑事判決               98年度訴字第984號
公  訴  人  臺灣屏東地方法院檢察署檢察官
被      告  甲○○
上列被告因違反毒品危害防制條例案件，經檢察官提起公訴（98
年度毒偵字第1197號），被告於準備程序就被訴事實為有罪之陳
述，本院合議庭裁定由受命法官獨任進行簡式審判程序，並予判
決如下：
    主  文
甲○○施用第一級毒品，累犯，處有期徒刑拾月；又施用第二級
毒品，累犯，處有期徒刑陸月。應執行有期徒刑壹年貳月。
    事  實
一、甲○○前於民國91年間因施用毒品案件，經本院以91年度毒
    聲字第1146號裁定送勒戒處所施以觀察勒戒後，認有繼續施
    用毒品傾向，而由本院以92年度毒聲字第336 號裁定令入強
    制戒治處所施以強制戒治，因其成效經評定為合格，由本院
    以92年度毒聲字第1163號裁定停止戒治並付保護管束，又經
    本院以93年度毒聲字第23號裁定撤銷停止戒治裁定令入強制
    戒治處所施以強制戒治，於93年10月31日強制戒治執行完畢
    ，由臺灣屏東地方法院檢察署檢察官以93年度戒毒偵字第12
    7 號為不起訴處分確定。又於上開強制戒治執行完畢釋放後
    5 年內之96年間因施用第一級、第二級毒品案件，經本院以
    96年度訴字第171 號判決分別判處有期徒刑1 年2 月、1 年
    ，定應執行刑有期徒刑2 年確定，嗣經本院96年度聲減字裁
    定減為有期徒刑7 月、6 月，定應執行有期徒刑1 年確定，
    嗣於97年5 月4 日縮刑執滿執行完畢。詎其不知戒絕悔改，
    明知海洛因、甲基安非他命業經公告列分別為毒品危害防制
    條例第2 條第2 項第1 款、第2 款之第一級、第二級毒品，
    均不得非法持有、施用，於上開強制戒治執行完畢5 年內，
    竟基於施用第一級、第二級毒品之犯意分別為下列犯行：(一)
    於98年5 月14日22時許，在其位於屏東縣恆春鎮○○路52之
    15號住處，以將毒品海洛因倒入注射針筒內摻水稀釋後，再
    以注射針筒注射手臂靜脈之方式，施用海洛因1 次；(二)於同
    日某時許，在其位於屏東縣恆春鎮○○路52之15號住處，以
    將甲基安非他命置於玻璃球內以火燒烤後，吸取所產生煙霧
    之方式，施用第二級毒品甲基安非他命。嗣於98年5 月15日
    ，溫豐茂於警查獲張義祥持有毒品案件時在場，經警徵得其
    同意採集尿液送請鑑驗結果，嗎啡（海洛因代謝物）及甲基
    安非他命均俱呈陽性反應，始查悉上情。
二、案經屏東縣政府警察局恆春分局報告臺灣屏東地方法院檢察
    署檢察官偵查起訴。
    理  由
一、本案被告甲○○所犯違反毒品危害防制條例罪，並非法定刑
    為死刑、無期徒刑或最輕本刑3 年以上有期徒刑之罪，亦非
    高等法院管轄第一審之案件，而被告於本院準備程序中就被
    訴事實為有罪之陳述，本院合議庭乃裁定由受命法官獨任進
    行簡式審判程序。又簡式審判程序之證據調查，不受刑事訴
    訟法第159 條第1 項、第161 條之2 、第16 1條之3 、第16
    3 條之1 及第164 條至第170 條規定之限制，刑事訴訟法第
    273 條之2 亦定有明文，故本件審理依該規定，亦排除嚴格
    證據調查，併予敘明。
二、上開犯罪事實，業經被告甲○○於警詢、本院訊問時坦認不
    諱。而被告為警查獲後所採取之尿液，經送請臺灣檢驗科技
    股份有限公司濫用藥物檢驗室以酵素免疫分析法檢驗及氣相
    層析質譜儀法確認檢驗結果，嗎啡（海洛因之代謝物）、甲
    基安非他命均係呈現陽性反應，有該中心於98年6 月10日所
    出具報告編號KＺ000000000000號之濫用藥物尿液檢驗報告、
    屏東縣政府警察局恆春分局毒品案件涉嫌人尿液採證編號姓
    名對照表各1 紙附卷可稽，足見被告上開自白，確與客觀事
    實相符，堪予採認。再被告前於91年間因施用毒品案件，經
    本院以91年度毒聲字第1146號裁定送勒戒處所施以觀察勒戒
    後，認有繼續施用毒品傾向，而由本院以92年度毒聲字第33
    6 號裁定令入強制戒治處所施以強制戒治，因其成效經評定
    為合格，由本院以92年度毒聲字第1163號裁定停止戒治並付
    保護管束，又經本院以93年度毒聲字第23號裁定撤銷停止戒
    治裁定令入強制戒治處所施以強制戒治，於93年10月31日強
    制戒治執行完畢，由臺灣屏東地方法院檢察署檢察官以93年
    度戒毒偵字第127 號為不起訴處分確定，此有臺灣高等法院
    被告前案紀錄表及臺灣屏東地方法院檢察署全國施用毒品案
    件紀錄表在卷可查，是被告確有於強制戒治執行完畢後，5
    年內復行施用毒品之罪行。綜此，本件事證已臻明確，被告
    上開施用第一級毒品海洛因、第二級毒品甲基安非他命之犯
    行均洵堪認定，應依法論科。
三、按海洛因及甲基安非他命分屬毒品危害防制條例第2 條第2
    項第1 款、第2 款規定之第一級及第二級毒品，均不得持有
    及施用，核被告甲○○所為，係犯毒品危害防制條例第10條
    第1 項之施用第一級毒品罪及同法條第2 項之施用第二級毒
    品罪。被告施用前後之持有第一級毒品及第二級毒品之低度
    行為，分別為其施用第一級毒品與第二級毒品之高度行為所
    吸收，均不另論罪，又被告所犯前開2 罪間，犯意各別，罪
    名、行為且互殊，應予分論併罰。另被告有上揭犯罪事實欄
    所述經有期徒刑宣告及執行完畢之情形，此有前開臺灣高等
    法院被告前案紀錄表可按，被告於有期徒刑執行完畢後，5
    年以內故意再犯本件均為有期徒刑以上之罪，皆構成累犯，
    均應依刑法第47條第1 項規定予以加重其刑。爰審酌被告前
    已因施用毒品犯行經觀察勒戒、強制戒治，竟仍故態復萌，
    復行施用毒品不輟，無視於毒品對於自身健康之戕害及國家
    對於杜絕毒品犯罪之禁令，足認非予以適當刑罰不足以禁絕
    ；惟衡酌施用毒品係屬自戕行為，被告因罹患愛滋病，身心
    俱受折磨，且當地並無醫院提供美沙冬治療，又其犯罪手段
    尚屬平和，亦未因此而危害他人，所生損害尚非鉅大，且被
    告於犯後於本院審理時坦承犯行，尚見悔意之犯罪後態度，
    另施用毒品者均有相當程度之成癮性及心理依賴，其犯罪心
    態與一般刑事犯罪之本質並不相同，應側重適當之醫學治療
    及心理矯治為宜等一切情狀，分別量處如主文所示之刑，並
    定其應執行之刑，以資懲儆。
據上論斷，應依刑事訴訟法第273 條之1 第1 項、第299 條第1
項前段，毒品危害防制條例第10條第1 項、第2 項，刑法第11條
前段、第47條第1 項、第51條第5 款，判決如主文。
本案經檢察官潘國威到庭執行職務。
中    華    民    國    98    年    10    月    16    日
                  刑事第三庭    法  官  陳怡先
以上正本證明與原本無異。
如不服本判決應於收受判決後10日內向本院提出上訴書狀，並應
敘述具體理由；其未敘述上訴理由者，應於上訴期間屆滿後20日
內向本院補提理由書（均須按他造當事人之人數附繕本）「切勿
逕送上級法院」。
中    華    民    國    98    年    10    月    16    日
                                書記官  鍾小屏
附錄本案論罪科刑法條：
毒品危害防制條例第10條
施用第一級毒品者，處 6 月以上 5 年以下有期徒刑。
施用第二級毒品者，處 3 年以下有期徒刑。


司法院資訊處製作；財團法人民間司法改革基金會備份。
